【裁判字號】    99,簡上,122
【裁判日期】    990831
【裁判案由】    妨害家庭
【裁判全文】
臺灣基隆地方法院刑事判決             99年度簡上字第122號
上  訴  人
即  被  告  甲○○
            戊○○
前列二人共同
選任辯護人  陳培仁律師
            陳炎琪律師
上列上訴人即被告因妨害家庭案件，不服本院基隆簡易庭中華民
國99年4 月27日99年度基簡字第212 號第一審簡易判決（聲請簡
易判決處刑案號：98年度偵字第2845號）提起上訴，本院管轄之
第二審合議庭判決如下︰
    主  文
上訴駁回。
甲○○、戊○○均緩刑貳年。
    事實及理由
一、本案經本院審理結果，認第一審簡易庭以被告甲○○、戊○○所為分別係犯刑法第239 條前、後段之通、相姦罪，依刑
    事訴訟法第449 條第1 項前段、第454 條第2 項，刑法第23
    9 條、第41條第1 項前段，刑法施行法第1 條之1 ，分別判
    處被告甲○○、戊○○有期徒刑3 月、2 月，如易科罰金，
    均以新台幣（下同）1,000 元折算1 日，核其認事用法，尚
    無違誤，量刑亦稱妥適，應予維持，爰引用第一審簡易判決
    及檢察官聲請簡易判決處刑書（如附件）記載之事實、證據
    及理由。
二、上訴意旨略以：被告已與告訴人乙○○○達成和解，請求諭
    知緩刑等情。
三、經查，被告甲○○、戊○○2 人於本院審理時坦承犯行，核
    與證人即告訴人乙○○○證述之情節相符，復有現場照片在
    卷供參，足認被告2 人之自白與事實相符，事證明確，被告
    2 人之犯行應堪認定。
四、核被告甲○○所為，係犯刑法第239 條前段之通姦罪；被告
    戊○○所為，係犯刑法第239 條後段之相姦罪。原審審酌被
    告甲○○前有賭博等前科紀錄，被告戊○○並無前科紀錄，
    有渠等之臺灣高等法院被告前案紀錄表在卷可稽，被告甲○○身為告訴人之夫，竟無視為人配偶本應相互協力保持共同
    生活之圓滿幸福，拋卻夫妻應互負之忠誠義務，其所為對於
    告訴人之傷害甚大，是被告甲○○之惡性顯然較重，被告戊○○明知被告甲○○係有配偶之人，仍執意破壞告訴人之家
    庭，亦影響社會善良風俗，暨渠等之智識程度等一切情狀，
    分別量處如主文所示之刑，如易科罰金，以1,000 元折算1
    日，認事用法均無不當，量刑亦屬妥適，應予維持。至宣告
    刑之輕重，核屬量刑問題，而本屬事實審法院得依職權自由
    裁量之事項；茲上訴意旨僅以原審判決刑度過高為由，請求
    從輕量刑，任意指摘原審判決不當，核其上訴，顯無理由，
    自應予以駁回。
五、被告甲○○、戊○○2 人前均未曾因故意犯罪受有期徒刑以
    上刑之宣告，有臺灣高等法院被告前案紀錄表在卷可參，被
    告於本院審理時均坦承犯行不諱，犯後態度良好，又被告已
    與告訴人調解成立，此有調解筆錄在卷供參，足認被告經此
    科刑教訓，應能知所警惕而不致再犯，本院認所宣告之刑以
    暫不執行為適當，爰併予宣告被告甲○○、戊○○均緩刑2
    年，以啟自新。
據上論斷，應依刑事訴訟法第455 條之1 第1 項、第3 項、第36
8 條、第373 條，刑法第74條第1 項第1 款，判決如主文。
本案經檢察官丙○○到庭執行職務。
中    華    民    國    99    年    8     月    31    日
                  刑事第四庭審判長法    官  鄭景文
                                  法    官  陳賢德
                                  法    官  黃永定
以上正本證明與原本無異。          
本判決不得上訴。
中    華    民    國    99    年    8     月    31    日
                                  書 記 官  劉珍珍
附錄所犯法條：
刑法第239條
有配偶而與人通姦者，處 1 年以下有期徒刑。其相姦者亦同。
附件：
臺灣基隆地方法院刑事簡易判決         99年度基簡字第212號
聲  請  人  臺灣基隆地方法院檢察署檢察官
被      告  甲○○  男  43歲（民國○○年○月○○日生）
                    身分證統一編號：Ｚ000000000號  
                    住基隆市○○區○○路153之1號12樓
                    居基隆市○○區○○路45號
被      告  戊○○  女  43歲（民國○○年○○月○○日生）
                    身分證統一編號：Ｚ000000000號  
                    住基隆市○○區○○路2段100之1號
上列被告因妨害家庭案件，經檢察官聲請以簡易判決處刑（98年
度偵字第2845號），本院判決如下：
    主      文
甲○○有配偶而與人通姦，處有期徒刑月，如易科罰金，以新
臺幣壹仟元折算壹日。
戊○○與有配偶之人相姦，處有期徒刑貳月，如易科罰金，以新
臺幣壹仟元折算壹日。
    事實及理由 
一、本件犯罪事實及證據，均引用檢察官聲請簡易判決處刑書之
    記載（如附件）。
二、核被告甲○○所為，係犯刑法第239 條前段之通姦罪；被告
    戊○○所為，係犯刑法第239 條後段之相姦罪。爰審酌被告
    甲○○前有賭博等前科紀錄，被告戊○○並無前科紀錄，有
    渠等之臺灣高等法院被告前案紀錄表在卷可稽，被告甲○○
    身為告訴人之夫，竟無視為人配偶本應相互協力保持共同生
    活之圓滿幸福，拋卻夫妻應互負之忠誠義務，其所為對於告
    訴人之傷害甚大，是被告甲○○之惡性顯然較重，被告戊○○明知被告甲○○係有配偶之人，仍執意破壞告訴人之家庭
    ，亦影響社會善良風俗，暨渠等之智識程度等一切情狀，分
    別量處如主文所示之刑，並均諭知易科罰金之折算標準，以
    資懲儆。
三、依刑事訴訟法第449 條第1 項前段、第454 條第2 項，刑法
    第239 條、第41條第1 項前段，逕以簡易判決處刑如主文。
四、自簡易判決送達之日起10日內，得向本院提起上訴（應附繕
    本）。
中    華    民    國    99    年    4     月    27    日
                  基隆簡易庭  法  官  張婷妮
以上正本證明與原本無異。
如不服本判決，應於判決送達後10日內，向本院提出上訴書狀，
敘述上訴理由，上訴於本院合議庭，並按他造當事人之人數附具
繕本。
中    華    民    國    99    年    4     月    27    日
                              書記官  洪佳如
附錄本案論罪科刑法條
中華民國刑法第239條（通姦罪）
有配偶而與人通姦者，處 1 年以下有期徒刑。其相姦者亦同。
【附件】
臺灣基隆地方法院檢察署檢察官聲請簡易判決處刑書
                                      98年度偵字第2845號
    被      告  甲○○  男  43歲（民國○○年○月○○日生）
                        籍設基隆市○○區○○路153之1號12
                        樓
                        現居基隆市○○區○○路45號
                        國民身份證統一編號：Ｚ000000000號
                戊○○  女  43歲（民國○○年○○月○○日生）
                        住基隆市○○區○○路2段100之1號
                        國民身份證統一編號：Ｚ000000000號
    共同選  任
    辯  護  人  陳培仁律師
                黃英豪律師
上列被告因妨害家庭案件，業經偵查終結，認為宜聲請以簡易判
決處刑，茲將犯罪事實及證據並所犯法條分敘如下：
一、犯罪事實：甲○○為乙○○○之夫，戊○○亦明知其事，詎
    甲○○與戊○○於民國98年5月3日，在基隆市○○區○○街
    9號10樓，發生性交，為通相姦行為一次。於同日下午5時許
    ，為乙○○○報警查獲。案經乙○○○訴由基隆市警察局第
    一分局報請偵辦。
二、訊據被告甲○○、戊○○，坦承於上揭時地通相姦行為，但
    均辯稱告訴人曾同意彼二人在一起云云。惟查，上情除據告
    訴人指訴及被告二人所不否認外，復有現場照片可佐。被告
    等雖辯解如前，惟此為告訴人所否認，且被告所舉證人多人
    均供稱未曾與告訴人當面談及曾否同意被告二人同居之事，
    被告提出之手機簡訊內容，亦無足認告訴人同意被告二人同
    居之意思，所辯自不足採，彼等罪嫌堪予認定。
三、所犯法條：被告甲○○犯刑法第239條前段通姦罪嫌，被告
    戊○○犯同法條後段相姦罪嫌。
四、依刑事訴訟法第451條第1項聲請逕以簡易判決處刑。
    此    致
臺灣基隆地方法院基隆簡易庭
中    華    民    國    99    年    2    月    22    日
                              檢察官  丁  ○  ○
本件正本證明與原本無異
中    華    民    國    99    年    2    月    24    日
                              書記官  邱  國  雄
附錄所犯法條：
刑法第239條
有配偶而與人通姦者，處1年以下有期徒刑。其相姦者亦同。
附記事項：本件係依刑事訴訟法簡易程式辦理，法院簡易庭得不
傳喚被告、輔佐人、告訴人、告發人等出庭即以簡易判決處刑；
被告、被害人、告訴人等對告訴乃論案件如已達成民事和解而要
撤回告訴或對非告訴乃論案件認有受傳喚到庭陳述意見之必要時
，請即另以書狀向簡易法庭陳述或請求傳訊。

司法院資訊處製作；財團法人民間司法改革基金會備份。
